臺灣桃園地方法院刑事判決　　　　　　　 96年度易字第129號
公　訴　人　臺灣桃園地方法院檢察署檢察官
被　　　告　己○○
　　　　　　　　　　國民
　　　　　　　　　　(現羈押於臺灣桃園看守所)
上列被告因竊盜案件，經檢察官提起公訴（96年度偵字第524 、
1794號），被告於本院準備程序進行中就被訴事實為有罪之陳述
，經本院告知簡式審判程序意旨，並聽取公訴人、被告之意見後
，本院合議庭裁定依簡式審判程序審理，本院判決如下：
    主  文
己○○竊盜，累犯，處有期徒刑參月，扣案之鑰匙貳支，沒收。
又竊盜，累犯，處有期徒刑參月，扣案之鑰匙貳支，沒收。又竊
盜，累犯，處有期徒刑伍月，扣案之鑰匙貳支，沒收。又於夜間
侵入住宅竊盜，累犯，處有期徒刑捌月。又竊盜，累犯，處有期
徒刑陸月，扣案之鑰匙壹支，沒收。又於夜間侵入住宅竊盜，累
犯，處有期徒刑捌月。應執行有期徒刑貳年貳月，扣案之鑰匙共
參支，均沒收。
    事  實
一、己○○前因竊盜案件，經臺灣桃園地方法院檢察署檢察官於
    民國92年10月7 日以92年度偵字第13393 號提起公訴，經本
    院於93年4 月28日以92年度易字第1336號判處有期徒刑1 年
    2 月，並於93年5 月20日確定。復因違反毒品危害防制條例
    案件，經同署檢察官於92年12月15日以92年度毒偵字第2567
    號提起公訴，經本院於93年5 月26日以93年度易字第81號判
    處有期徒刑6 月，於93年6 月24日確定。另因贓物等案件，
    經同署檢察官於93年6 月28日以93年度偵字第7518號提起公
    訴，並經本院於93年10月22日以93年度易字第736 號判處贓
    物罪部分有期徒刑6 月；偽造文書部分有期徒刑5 月，應執
    行有期徒刑10月，於93年11月26日確定。再因違反毒品危害
    防制條例案件，經同署檢察官於93年7 月30日以93年度毒偵
    字第2756號提起公訴，經本院於93年9 月24日以93年度易字
    第874 號判處有期徒刑4 月，於93年11月13日確定。上開5
    罪經本院於95年4 月20日以95年度聲字第883 號裁定應執行
    有期徒刑2 年8 月，並於95年5 月19日確定。己○○於95年
    3 月28日因縮短刑期假釋出監，並於95年7 月17日縮刑期滿
    執行完畢，詎其仍不知悔改，復基於為自己不法所有之意圖
    為下列竊盜行為：
(一)於95年11月8 日凌晨約3 、4 時許，在桃園縣中壢市○○○
    街與浩東街口，以自備之鑰匙打開丁○○所使用之車牌號碼
    4223-NM 號自用小客車車門後，徒手竊取車內屬丁○○所有
    之健康報告書、筆記本、公文文件、PDA 及行動電話等財物
    。
(二)於95年12月13日凌晨約3 時30分許，在桃園縣楊梅鎮○○○
    街5 號前，以自備鑰匙將丙○○所有之車牌號碼7023-KU 號
    自用小客車車門開啟後，入車內竊得BOSS牌香菸1 包。
(三)己○○於竊得前開香菸後，隨即又於同日凌晨約3 時33分許
    ，在同址旁見得庚○○所有之車牌號碼5H-8869 號自用小客
    車，即以自備之鑰匙轉動車門後入內發動開車而駛離現場竊
    取之，以供代步之用。
(四)於95年12月13日凌晨約4 時40分許，侵入位於桃園縣楊梅鎮
    ○○路223 巷37號6 樓有人居住之地下室停車場內，見乙○○所有之車牌號碼DL-6518 號自用小客車之左前車窗未緊閉
    ，以手將車窗下壓之方式開啟車門，入內竊得錢包1 只、千
    斤頂1 具、太陽眼鏡1 副、高速公路ETC 收費感應器1 具及
    零錢新臺幣135 元、港幣4 元、新加坡幣50分、台亞帝雉卡
    等物品。
(五)於96年1 月8 日凌晨約3 時許，在臺北縣鶯歌鎮○○路327
    號前，以自備之鑰匙開啟甲○○所有之車牌號碼3A-4199 號
    自用小客車車門後入內發動該車駛離現場而竊取之。復為免
    遭查獲，向不知情之友人李建億借後其所有之DZ-1326 號車
    牌2面，懸掛於前開甲○○所有之車輛前後方而使用該車。
(六)於96年1 月10日凌晨約4 時許，侵入有人居住之新竹縣關西
    鎮○○路129 號地下室停車場內，見屬戊○○所有之車牌號
    碼CV-3156 號自用小客車車門未上鎖之際，開啟車門而入內
    竊得內含戊○○之國民身分證、健保卡、呂冠儀之健保卡、
    郵局提款卡各1張及現金新臺幣200元等物品。
    嗣於95年12月13日凌晨約5 時許，己○○駕駛前開竊得之屬
    庚○○所有之車牌號碼5H-8869 號自用小客車行經桃園縣楊
    梅鎮○○路223 巷17號前為警查獲；復於96年1 月10日上午
    約10時30分許，在桃園縣八德市○○里○○路100 巷58號前
    ，己○○正欲駕駛前揭屬甲○○所有之自用小客車時，為警
    查獲。己○○並於上開2 次為警查獲時，於警詢中供出之前
    案件始循線查悉上情。
二、案經桃園縣政府警察局楊梅分局、中壢分局分別報告臺灣桃
    園地方法院檢察署檢察官偵查後，提起公訴。
    理  由
一、程序部分：本件被告己○○所犯係死刑、無期徒刑或最輕本
    刑為三年以上有期徒刑以外之罪，其於準備程序中就被訴事
    實為有罪之陳述，經本院告知簡式審判程序之旨，並聽取當
    事人意見後，經本院合議庭依刑事訴訟法第273 條之1 第1
    項規定裁定由受命法官獨任進行簡式審判程序，合先敘明。
二、上揭犯罪事實，業據被告己○○於警詢、偵訊及本院行準備
    程序及審理時坦承不諱，核與被害人即證人丁○○、丙○○
    、庚○○、乙○○、甲○○、戊○○、證人李建億等人於警
    詢中之證述相符，並有丁○○、丙○○、庚○○、乙○○、
    甲○○、戊○○所具之贓物認領保管單、4223-NM 、3A-419
    9 號自用小客車車輛竊盜、車牌失竊資料個別查詢報表- 查
    詢車輛認可資料、查獲3A-4199 號車輛照片2 張、查獲CV-3
    156 號車輛照片2 張、查獲戊○○遭竊之身分證、健保卡、
    金融卡、呂冠儀健保卡照片1 張在卷足稽及扣案之鑰匙3 把
    可證，核與被告之前開自白相符。另被告己○○於本院審理
    時供稱，犯罪事實 (四)、 (六)之地下停車場，上面就是住
    戶，且有樓梯可與1 樓相通等語， (見96年1 月30日審理筆
    錄第3 、5 頁)， 足徵該等停車場與住宅相連，是被告上揭
    等犯行洵堪認定，應依法論科。
三、按被告己○○行為後，刑法條文業經修正公布並於95年7 月
    1 日施行，且修正後刑法業已刪除修正前刑法第56條關於連
    續犯之規定。故修正後刑法除有想像競合犯之情形，原則上
    均採一罪一罰。本件被告己○○之犯行，皆係刑法修正後所
    為，自應依修正後之法律規定處斷。次按，刑法第三百二十
    一條第一項第一款之夜間侵入住宅竊盜罪，其所謂「住宅」
    ，乃指人類日常居住之場所而言，公寓亦屬之。至公寓樓下
    之「樓梯間」，雖僅供各住戶出入通行，然就公寓之整體而
    言，該樓梯間為該公寓之一部分，而與該公寓有密切不可分
    之關係，故於夜間侵入公寓樓下之樓梯間竊盜，難謂無同時
    妨害居住安全之情形，自應成立刑法第三百二十一條第一項
    第一款於夜間侵入住宅竊盜罪，有最高法院76年度台上字第
    2972號判例意旨可資參照。則依該判例意旨所示，是否屬住
    宅，應視各該建築物之部分，是否為住宅之一部，且與住宅
    間有無密不可分之關係。依一般社會通念，住宅之地下停車
    場通常即在住宅之下方或旁側，且與住宅內部相通，為住戶
    駕車外出或入內所必經或使用之地。住戶停車返回住宅或自
    住宅欲駕車外出均須往來停車場，實可認該等停車場即為住
    宅之一部分無疑，此合先敘明。
四、故核被告己○○所為，犯罪事實 (一)、 (二)、 (三)、 (
    五)部 分，係犯刑法第320 條第1 項之普通竊盜罪。犯罪事
    實 ( 四)、 (六)部 分，係犯刑法第321 條第1 項第1 款之
    於夜間侵入住宅加重竊盜罪。檢察官起訴意旨就犯罪事實 (
    四)、 (六)部分僅認係普通竊盜罪，惟依前揭最高法院判例
    意旨所示，應認被告已犯侵入住宅竊盜罪，檢察官未論加重
    竊盜罪應有誤會，然起訴事實均係同一之基本社會事實，僅
    有無加重條件而已，爰變更起訴法條。另被告所犯上開各罪
    ，犯意各別且侵害法益不同，應予分論併罰。又被告有犯罪
    事實欄所載之各前案判決，上開5 罪經本院以95年度聲字第
    883 號裁定應執行有期徒刑2 年8 月，被告並於95年3 月28
    日因縮短刑期假釋出監，而於95年7 月17日縮刑期滿執行完
    畢等情，有臺灣高等法院被告前案紀錄表附卷可稽，其於前
    案執行完畢後5 年內，再以故意犯本件有期徒刑以上之刑之
    罪者，為累犯，各該犯罪部分均應依刑法第47條第1 項加重
    其刑。爰審酌被告屢犯竊盜罪，再為本案犯行，惡性原屬重
    大，惟其於經警查獲後，均自白犯行，並主動供出前案，使
    警得以順利查獲，並發還所竊之物予各被害人，減少被害人
    之損失，顯見其尚有悔悟之心。且於偵訊、本院審理時，仍
    自白犯行，依實供述，足認有痛改前非之意。況刑法修正後
    ，既採一罪一罰，則本案依所犯各罪逐一論處，並合併定執
    行刑，其刑度已較刑法修正前為高，論罪科刑並予執行，應
    已可收實效，無須再行強制工作，是判決如主文所示之刑，
    並諭知應執行之刑，以資懲戒。末查，扣案之鑰匙共3 把 (
    起訴書誤載為1 把，96年度偵字第524 號卷內有2 把；96年
    度偵字第1797號卷內有1 把，有警詢筆錄及扣案物照片1 張
    可稽，但未見得警方隨案移送)， 均係供被告犯罪所用且為
    被告所有之事實，業據被告供承在卷，爰均依法宣告沒收，
    併此敘明。
五、據上論斷，依刑事訴訟法第273 條之1 第1 項、第299 條第
    1 項前段、第300 條，刑法第320 條第1 項、第321 條第1
    項第1 款、第47條第1 項、第51條第5 款、第38條第1 項第
    2 款，判決如主文。案經檢察官丁俊成到庭執行職務。
中　　華　　民　　國　　96　　年　　1 　　月　　31　　日
                          刑事第六庭法  官  崔  秉  君
以上正本證明與原本無異。
如不服本判決，應於判決送達後10日內向本院提出上訴狀（應附
繕本），上訴於臺灣高等法院。
      　　　　　　　　　　　　　　　書記官　劉  霜  潔
中　　華　　民　　國　　96　　年　　1 　　月　　31　　日
附錄
中華民國刑法第320條第1項
（普通竊盜罪、竊佔罪）
意圖為自己或第三人不法之所有，而竊取他人之動產者，為竊盜
罪，處5 年以下有期徒刑、拘役或5 百元以下罰金。
意圖為自己或第三人不法之利益，而竊佔他人之不動產者，依前
項之規定處斷。
前二項之未遂犯罰之。
中華民國刑法第321條第1項第1款
（加重竊盜罪）
犯竊盜罪而有左列情形之一者，處 6 月以上、 5 年以下有期徒
刑：
一  於夜間侵入住宅或有人居住之建築物、船艦或隱匿其內而犯
    之者。
二  毀越門扇、牆垣或其他安全設備而犯之者。
三  攜帶兇器而犯之者。
四  結夥三人以上而犯之者。
五  乘火災、水災或其他災害之際而犯之者。
六  在車站或埠頭而犯之者。
前項之未遂犯罰之。
